臺灣臺中地方法院刑事裁定　　　　　　　96年度撤緩字第25號
聲　請　人　臺灣臺中地方法院檢察署檢察官
受　刑　人　甲○○
上列聲請人因受刑人公共危險案件（本院95年度中交簡字第215
號），聲請撤銷緩刑之宣告（96年度執聲字第213號），本院裁
定如下：
    主    文
聲請駁回。
    理    由
一、聲請意旨略稱：受刑人甲○○因公共危險案件，經本院於民
    國九十五年二月二十七日，以九十五年度中交簡字第二一五
    號，判處有期徒刑六月，緩刑二年，並於九十五年三月三十
    日確定在案。受刑人於緩刑前之九十四年十二月十四日更犯
    收受贓物案件，經臺灣高等法院臺中分院於九十五年十月三
    十一日，以九十五年度上訴字第一九六二號判處拘役五十五
    日，如易科罰金，以銀元三百元即新臺幣一千元折算一日確
    定，已合於刑法第七十五條之一第一項第一款所定撤銷緩刑
    宣告之原因，爰依刑事訴訟法第四百七十六條規定聲請撤銷
    等語。
二、按刑法於九十四年二月二日修正公布，並於九十五年七月一
    日施行。而關於緩刑之撤銷亦有修正，依立法意旨說明，舊
    法第七十五條第一項固已設有兩款應撤銷緩刑之原因，至得
    撤銷緩刑之原因，則僅於保安處分章內第九十三條第三項與
    撤銷假釋合併加以規定，體例上不相連貫，實用上亦欠彈性
    ，是將緩刑之撤銷分為「應撤銷」及「得撤銷」兩種原因，
    故將刑法第七十五條修正為「受緩刑之宣告，而有下列情形
    之一者，撤銷其宣告：一、緩刑期內因故意犯他罪，而在緩
    刑期內受不得易科罰金之有期徒刑以上刑之宣告確定者。二
    、緩刑前因故意犯他罪，而在緩刑期內受不得易科罰金之有
    期徒刑以上刑之宣告確定者」、「前項撤銷之聲請，於判決
    確定後六月以內為之」；並新增刑法第七十五條之一規定：
    「受緩刑之宣告而有下列情形之一，足認原宣告之緩刑難收
    其預期效果，而有執行刑罰之必要者，得撤銷其宣告：一、
    緩刑前因故意犯他罪，而在緩刑期內受得易科罰金之有期徒
    刑、拘役或罰金之宣告確定者。二、緩刑期內因故意犯他罪
    ，而在緩刑期內受得易科罰金之有期徒刑、拘役或罰金之宣
    告確定者。三、緩刑期內因過失更犯罪，而在緩刑期內受有
    期徒刑之宣告確定者。四、違反第七十四條第二項第一款至
    第八款所定負擔情節重大者。」、「前條第二項之規定，於
    前項第一款至第三款情形亦適用之」。次按，於九十四年一
    月七日刑法修正施行前，受緩刑之宣告，九十四年一月七日
    修正刑法施行後，仍在緩刑期內者，適用九十四年一月七日
    修正施行之刑法第七十五條、第七十五條之一及第七十六條
    規定，中華民國刑法施行法第六條之一定有明文。從而，本
    件係依舊法宣告緩刑，迄新法施行仍在緩刑期內，即應適用
    修正後刑法第七十五條及第七十五條之一為緩刑之撤銷，合
    先敘明。
三、另按就緩刑前因故意犯他罪，而在緩刑期內受不得易科罰金
    之有期徒刑以上刑之宣告確定者，依修正後刑法第七十五條
    第一項第二款規定，即應撤銷緩刑之宣告，法院無裁量空間
    。惟如在緩刑前因故意犯他罪，而在緩刑期內受得易科罰金
    之有期徒刑、拘役或罰金之宣告確定者，依修正後刑法第七
    十五條之一第一項第一款規定，以原宣告之緩刑難收其預期
    效果，而有執行刑罰之必要時，得撤銷緩刑之宣告，即此時
    法院得斟酌被告之再犯情節，裁量是否撤銷緩刑之宣告。本
    件受刑人甲○○因公共危險案件，經本院於九十五年二月二
    十七日，以九十五年度中交簡字第二一五號，判處有期徒刑
    六月，緩刑二年，並於九十五年三月三十日確定在案。而受
    刑人甲○○於緩刑前之九十四年十二月十四日更犯收受贓物
    案件，經臺灣高等法院臺中分院於九十五年十月三十一日，
    以九十五年度上訴字第一九六二號判處拘役五十五日，如易
    科罰金，以銀元三百元即新臺幣一千元折算一日確定，有上
    開判決正本及臺灣高等法院被告前案紀錄表在卷可按，是受
    刑人甲○○於上開本院九十五年度中交簡字第二一五號案件
    ，雖受有緩刑宣告，惟於緩刑前因故意犯收受贓物案件，而
    在緩刑期內另受得易科罰金之拘役五十五日宣告確定，堪以
    認定。惟是否足認前開緩刑之宣告難收其預期效果，而有執
    行刑罰之必要，乃須衡酌相關情況決定之。
四、經查，受刑人甲○○上開收受贓物案件，係同時收受來路不
    明之四面車牌，且為警查獲後，已悉數歸還上開車牌，本院
    考量受刑人收受贓物犯行，犯罪之動機、目的尚屬單純，手
    段亦稱平和，所生危害亦非甚鉅，可非難性亦較輕，受刑人
    甲○○亦因該等緩刑前之收受贓物犯行，經本院判處拘役五
    十五日確定，諒經該拘役刑之宣告及執行，應足以警惕受刑
    人，並對受刑人達到適度懲罰的目的。況受刑人所犯上開二
    案件，案件類型迥異，犯罪型態全然不同，亦難僅因其後之
    收受贓物犯行，即遽行推論本院九十五年度中交簡字第二一
    五號案件中所宣告之緩刑，有何難以收預期效果，有執行刑
    罰必要之情形。本院審酌上開各情，尚難認受刑人原宣告之
    緩刑難收其預期效果，有執行刑罰之必要者，而與刑法第七
    十五條之一第一項第一款之規定相符。又聲請人復未提出受
    刑人原宣告之緩刑難收其預期效果之具體事證，以供本院審
    酌，是所為本件聲請，於法尚有未合，應予駁回。
五、爰依刑事訴訟法第二百二十條，裁定如主文。
中　　華　　民　　國　　96　　年　　2 　　月　　13　　日
                  刑事第十三庭  法  官  陳　得　利
上正本證明與原本無異
如不服本裁定應於送達後五日內向本院提出抗告狀
                              　書記官  鐘  麗  芳
中　　華　　民　　國　　96　　年　　2 　　月　　13　　日
